【裁判字號】    92,交訴,8
【裁判日期】    920326
【裁判案由】    公共危險
【裁判全文】
臺灣臺中地方法院刑事判決                            九十二年度交訴字第八號
    公  訴  人  臺灣台中地方法院檢察署檢察官
    被      告  乙○○
右列被告因公共危險案件，經檢察官提起公訴（九十一年度偵字第二二二四八號），
本院判決如左：
    主    文
乙○○駕駛動力交通工具肇事，致人受傷而逃逸，處有期徒刑陸月，如易科罰金，以
佰元折算壹日。
    事    實
一、乙○○於民國九十一年十月三十日上午，無照駕駛動力交通工具即車號三Ｊ—九
    七六七號自用小客車，沿台中市○○路由向上路往公益路方向行駛。於同日上午
    八時三十分許，途經台中市○○路與大墩十一街口時，明知該路段係屬雙向二車
    道，且劃有分向限制線（雙黃線），原應注意不得駛入來車道，且依當時情形，
    路面、視距均良好，並無何障礙物，及無不能注意之情事，竟疏未注意及此，因
    跨越雙黃線超車，不慎撞及由甲○○所騎乘，沿台中市○○路由向上路往公益路
    同方向行駛，在該路口由黎明路機車道直接左轉大墩十一街往永春東七路方向行
    駛之車號ＶＰＣ—八八一號輕機車，致甲○○人車倒地受有右肘肱骨開放性骨折
    、胸腹部挫傷、四肢多處擦傷等傷害（過失傷害部分未據告訴）。詎乙○○知悉
    肇事後，竟未下車救護甲○○之傷勢及報警處理，即駕駛汽車逕行逃離現場並先
    後至友人李文峰、洪亞鎛住處躲藏。幸經目擊民眾陳偉陞、詹文欽提供車號等資
    料報警，始循線查獲乙○○。
二、案經台中市警察局第四分局報請台灣台中地方法院檢察署檢察官偵查起訴。
    理    由
一、訊據被告乙○○對於右揭時、地駕車不慎肇事致被害人甲○○受傷，肇事後未下
    車處理即離開現場等情，均坦承不諱，核與被害人甲○○指訴情節相符，且經證
    人陳偉陞、詹文欽、李文峰、洪亞鎛於偵訊時證述甚詳，復有林新醫院診斷證明
    書乙紙、道路交通事故調查報告表乙份、舉發違反道路交通管理事件通知單二紙
    、車籍作業系統—查詢車輛認可資料乙紙及照片十五幀附卷可稽。被告肇事後，
    既未立即下車救護被害人且未報警處理，反駕車離去現場至友人家躲藏，其於本
    院審理中另辯稱：係一時慌張而離開現場云云，尚難採信，且依其於偵查中自承
    係因未領有駕照故離開現場等語，被告有逃逸之意甚明，事證明確，被告犯行堪
    以認定。
二、核被告所為，係犯同法第一百八十五條之四之公共危險罪。爰審酌被告素行、品
    行、犯罪手段、所生損害、犯後態度尚稱良好及尚未與被害人甲○○達成和解等
    一切情狀，量處如文所示之刑，並諭知易科罰金之折算標準。
據上論斷，應依刑事訴訟法第二百九十九條第一項前段，刑法第一百八十五條之四、
第四十一條第一項前段，罰金罰鍰提高標準條例第二條，判決如主文。
中      華      民      國    九十二    年      三      月    二十六    日
                                  台灣台中地方法院交通法庭
                                      法  官  王  靜  秋
右正本證明與原本無異。
如不服本判決，應於判決送達後十日內向本院提出上訴狀(應抄附繕本)。告訴人
或被害人如對於本判決不服者，應具備理由請求檢察官上訴，其上訴期間之計算
係以檢察官收受判決正本之日期為準。
                                      書記官
中      華      民      國    九十二    年      三      月              日
附錄本案論罪科刑法條全文：
刑法第一百八十五條之四：
駕駛動力交通工具肇事，致人死傷而逃逸者，處六月以上五年以下有期徒刑。


司法院資訊處製作；財團法人民間司法改革基金會備份。
